【裁判字號】    89,判,758
【裁判日期】    890316
【裁判案由】    廢棄物清理法
【裁判全文】
行  政  法  院  判  決                            八十九年度判字第七五八號
    原      告  甲○○○
    被      告  臺北縣中和市公所
右當事人間因廢棄物清理法事件，原告不服臺灣省政府中華民國八十八年一月二十一
日八八府訴二字第一四○六六九號再訴願決定，提起行政訴訟。本院判決如左︰
    主  文
原告之訴駁回。
    事  實
緣被告所屬環境衛生稽查人員於八十七年三月九日上午十時，在台北縣中和市○○路
五十八號後牆上發現張貼租屋廣告乙紙，乃當場拍照存證，依其上所載聯絡電話號碼
「00000000」，循線查知為原告所承租使用，予以告發。案移被告認原告有
違規行為，據以裁處新臺幣（下同）二千四百元罰鍰。原告不服，提起訴願、再訴願
，遞遭決定駁回，遂提起行政訴訟。茲摘兩造訴辯意旨如次：
原告起訴意旨略謂︰被告指原告廣告係張貼於被告所設立電影廣告公告欄位外之牆上
，而非私設廣告看板，此乃官官相護，並不確實。實則，原告一提起訴願，被告立即
拆掉與公設廣告欄相同之私人看板。已被拆掉之私人看板（與公設廣告欄雷同）在中
和路五十八號後牆上，而電影廣告公告欄在中和路六十二號左牆上，兩地方相差約三
十公尺。有錄影帶為證，不容被告誣指。原告確無違規行為，請判決撤銷原處分及一
再訴願決定等語。
被告答辯意旨略謂︰原告違規張貼廣告有原廣告物及現場照片等證物齊全，依其上所
載聯絡電話00000000業經被告函請中華電信股份有限公司查得該支電話為原
告所承租使用中，查出詳細地址及姓名後予以告發。原告對張貼事實並不否認，但主
張其張貼之廣告係張貼於私人廣告看板、而非牆上。查違規事實有照片可稽，係張貼
於電影公告欄位外之牆上、而非私設廣告看板。按「在指定清除地地區內，嚴禁張貼
或噴漆廣告污染定著物。違者，處四佰元以上一仟伍佰（銀元）以下罰鍰」為廢棄物
清理法第十二條第十款、第十一條及第二三條第三款之所明定，而原告違反廢棄物清
理法，被告依法告發處分並無違法，原告之訴為無理由，請判決駁回等語。
    理  由
按在指定清除地區內嚴禁張貼或噴漆廣告污染定著物。違者，處四百元以上一千五百
元以下罰鍰。為廢棄物清理法第十二條第十款、第二十三條第三款所明定。又前台灣
省政府衛生處六十九年十二月一日六九衛二字第六四六五三號函釋：「任意張貼廣告
如未於行為時發現，可依據廣告上所刊登之住址或電話處分房屋或電話所有人。如屋
主能舉證為其他人時，可改處分行為人」有案。本件被告所屬環境衛生稽查人員於八
十七年三月九日上午十時在台北縣中和市○○路五十八號後牆上發現張貼租屋廣告乙
紙，乃當場拍照存證，依其上所載聯絡電話號碼「00000000」，循線查知為
原告所承租使用，有告發單，違規照片二張附原決定卷可稽，違規事實洵堪認定。是
以被告依據首揭法規所定，據以裁處罰鍰二千四百元，及訴願、再訴願決定予以維持
，於法均無不合。原告對於張貼廣告乙事並不否認，惟訴稱：廣告係張貼於私設之看
板，該看板與公設之公告欄雷同，使人陷於誤認云云。經查依被告所屬環境衛生稽查
人員查獲本件張貼廣告時所拍相片，張貼處有舊廣告撕去之舊痕，在此之前應有他人
任意張貼，然原告主張該處為他人私設看板，由相片及原告所提出之錄影帶，均尚無
法認定其確屬私人看板，且縱屬他人擅自私設之看板，亦非得任意張貼廣告之處，乃
屬指定清除地區。原告在該處任意張貼租屋廣告，自難謂非違規行為。又由獲案相片
以觀原告張貼之處除原告之租屋廣告外，並無其他完整之廣告張貼於該處，如係合法
之公告欄，則何有無其他廣告張貼於該處之理，原告僅稍加注意即能知悉該處應非合
法之公告欄，故原告之違規行為尚難認非出於過失，其所辯係出於誤認云云，亦難辭
過失責任，仍應受罰。從而原處分所為之科罰及一再訴願決定，均無違誤，原告起訴
意旨非有理由，應予駁回。
據上論結，本件原告之訴為無理由，爰依行政訴訟法第二十六條後段，判決如主文。
中    華    民    國     八十九      年      三      月      十六       日
                    行 政 法 院 第 一 庭
                                審 判 長 評  事      黃  綠  星
                                         評  事      藍  獻  林
                                         評  事      黃  璽  君
                                         評  事      廖  宏  明
                                         評  事      鄭  忠  仁
右  正  本  證  明  與  原  本  無  異
                                         法院書記官  彭  秀  玲
中    華    民    國     八十九      年      三      月      十七       日


司法院資訊處製作；財團法人民間司法改革基金會備份。
